臺灣新北地方法院民事裁定　　　　　　110年度勞執字第106號
聲　請　人　張豪傑　
相　對　人　展悅景觀有限公司

法定代理人　蔡岳勳　
上列當事人間聲請裁定准予強制執行事件，本院裁定如下：
    主    文
新北市政府勞工局指派調解人於中華民國109 年12月2 日所處理
聲請人與相對人間有關勞資爭議調解紀錄中關於調解方案「資方
展悅景觀有限公司應給付勞方張豪傑新臺幣5 萬6,249 元。」之
調解成立部分，准予強制執行。
    理    由
一、按非訟事件，除本法或其他法律有規定外，依其處理事項之
    性質，由關係人住所地、事務所或營業所所在地、財產所在
    地、履行地或行為地之法院管轄，非訟事件法第7 條定有明
    文。查本件相對人之公司登記地雖係在臺北市中山區，惟聲
    請人之住所地係在新北市新莊區，且當初受僱於相對人之工
    作地點亦係在新北市板橋區，應認本件關係人住所地及債務
    履行地均在本院管轄範圍內，是本院對於本件勞資爭議調解
    成立聲請強制執行事件即有管轄權，先予敘明。
二、次按勞資爭議經調解成立或仲裁者，依其內容當事人一方負
    私法上給付之義務，而不履行其義務時，他方當事人得向該
    管法院聲請裁定強制執行並暫免繳裁判費；於聲請強制執行
    時，並暫免繳執行費，勞資爭議處理法第59條第1 項定有明
    文。
三、本件聲請意旨略以：聲請人與相對人於民國109 年12月2 日
    業經新北市政府勞工局調解成立在案，其內容為相對人應給
    付聲請人資遣費及積欠工資共計新臺幣（下同）17萬6,249
    元，給付方式為相對人共分3 期給付，第1 期於109 年12月
    10日、第2 期於110 年1 月11日各給付6 萬元、第3 期於11
    0 年2 月10日給付5 萬6,249 元，如1 期未給付即視同全部
    到期，惟相對人僅於109 年12月11日給付6 萬元、於110 年
    1 月12日、110 年1 月15日各給付3 萬元，其餘款項5 萬6,
    249 元則迄今仍未履行，爰依勞資爭議處理法第59條第1 項
    規定，聲請裁定准予強制執行等語。
四、經查，聲請人前開主張，業據其提出新北市政府勞資爭議調
    解紀錄、郵政存簿儲金簿封頁暨內頁等件在卷為證，堪信為
    真，且本件調解方案亦核無勞資爭議處理法第60條所定法院
    應駁回強制執行裁定聲請之情形，相對人迄今既仍未依前揭
    調解方案為履行，則聲請人聲請就相對人應給付其5 萬6,24
    9 元之調解成立部分裁定准予強制執行，於法有據，應予准
    許。
五、爰裁定如主文。
中    華    民    國  110     年    11    月    29    日
                  勞動法庭    法  官  黃繼瑜
以上正本證明與原本無異。
如不服本裁定應於送達後10日內向本院提出抗告狀，並應繳納抗
告裁判費新台幣1,000 元整。
中    華    民    國  110     年    11    月    29    日
                              書記官  王元佑